【裁判字號】    90,台非,203
【裁判日期】    900628
【裁判案由】    逃亡
【裁判全文】
最高法院刑事判決                                  九十年度台非字第二○三號
    上訴人  國防部最高軍事法院檢察署檢察長
    被  告  甲○○
右上訴人因被告逃亡案件，對於國防部中部地方軍事法院中華民國九十年三月十四日
確定判決（九十年度台判字第四五號，起訴案號：國防部中部地方軍事法院檢察署九
十年度中偵字第三五號），認為違法，提起非常上訴，本院決如左：
    主  文
原判決撤銷。
甲○○無故離去職役過六日，處有期徒刑拾月。
    理  由
非常上訴理由稱：「(一)按刑法第四十七條規定：『受有期徒刑之執行完畢，或受無期
徒刑或有期徒刑一部之執行而赦免後，五年以內再犯有期徒刑以上之罪者，為累犯。
』，卷查本件被告甲○○於服役前，曾因犯竊盜及偽造有價證券罪，經台灣彰化地方
法院判處有期徒刑四年二月，於民國八十六年八月四日確定，並於八十八年十一月二
十二日因縮短刑期假釋出監，假釋期滿日為九十年二月九日，此有台灣高等法院檢察
署資料科九十年二月九日檢刑資前字第一七九號被告前科紀錄檢錄表乙份在卷可稽。
嗣被告係於前述所犯竊盜等罪假釋期滿日（九十年二月九日）前之九十年一月二十二
日二十一時犯逃亡罪，並非受有期徒刑之執行完畢後，五年以內再犯有期徒刑以上之
罪，此與刑法第四十七條規定累犯之要件不合。惟原審竟認被告係於有期徒刑執行完
畢後，五年以內再犯逃亡罪，為累犯，並依法加重其刑，判處有期徒刑一年，其適用
法則不當，為違背法令。(二)依軍事審判法第二百二十六條之規定，提起非常上訴，以
資救濟。」云云。
本院按受有期徒刑之執行完畢或受無期徒刑或有期徒刑一部之執行而赦免後，五年以
內再犯有期徒刑以上之罪者，為累犯，刑法第四十七條定有明文。是受有期徒刑之罪
執行中因假釋出獄，於假釋期間再犯有期徒刑以上之他罪者，因其所受有期徒刑之罪
，尚未執行完畢，其就假釋期間所犯有期徒刑以上之他罪，自不能成立累犯。本件被
告甲○○於服役前，曾因犯偽造有價證券罪，經台灣彰化地方法院判處有期徒刑四年
二月確定，嗣經送監執行後，於八十八年十一月二十二日假釋出獄，並因縮短刑期，
其假釋期滿日期為九十年二月九日，有台灣高等法院檢察署刑案紀錄簡覆表在卷可稽
。經查本件原判決認定被告於九十年一月二十二日二十一時許，自台灣駐地不假離營
，潛逃在外，迄同年二月二日二十一時許，始在彰化市○○路大雅書局為彰化憲兵隊
緝獲，犯陸海空軍刑法第九十三條第三款無故離去職役過六日者之罪，查係於被告前
所犯上開偽造有價證券罪假釋出獄期間所犯，揆之首開說明，與累犯之要件自有不合
。原判決依累犯論處被告罪刑，自屬違誤。案經確定，且不利於被告，非常上訴意旨
執以指摘，洵有理由。爰將原判決撤銷，另行判決如主文第二項所示，以資救濟。
據上論結，應依軍事審判法第二百二十八條、刑事訴訟法第四百四十七條第一項第一
款但書、陸海空軍刑法第九十三條第三款，判決如主文。
中      華      民      國     九十     年      六      月    二十八    日
                              最高法院刑事第九庭
                                  審判長法官  莊  登  照
                                        法官  洪  明  輝
                                        法官  黃  一  鑫
                                        法官  魏  新  和
                                        法官  林  秀  夫
      右正本證明與原本無異
                                              書  記  官
中      華      民      國     九十     年      七      月      四      日


司法院資訊處製作；財團法人民間司法改革基金會備份。
